臺灣高等法院臺中分院刑事判決　　　　　　　　　九十一年度上易字第一三四一號
　　上　訴　人　臺灣南投地方法院檢察署檢察官
　　被　　　告　丙○○
右上訴人因傷害案件，不服臺灣南投地方法院九十一年度易字第二七七號中華民國九
十一年五月卅日第一審判決（起訴案號：臺灣南投地方法院檢察署九十年度偵字第四
四五五號），提起上訴，本院判決如左：
    主  　　文
上訴駁回。
    理      由
一、本案經本院審理結果，認被告丙○○被訴傷害犯行係屬不能證明，其證據及理由
    ，業據第一審判決書理由欄記載甚詳，爰引用之（如附件）。原審以不能證明被
    告犯罪，而依刑事訴訟法第三百零一條第一項規定，諭知無罪之判決，經核認事
    用法，並無不合，檢察官上訴意旨雖謂「(一)本件案發當時，告訴人已有相當之酒
    意乙情，業據證人丁○○證述甚詳。在此情形下，本難期待告訴人事後就案發當
    時被告對其為傷害行為之具體情形為正確之描述，自不得以告訴人與證人甲○○
    所述之情形不盡相同，遽認被告確無傷害告訴人之犯行。(二)證人丁○○固於原審
    證稱：「當時丙○○沒有推乙○○，不過我看到乙○○握起拳頭要打丙○○，之
    後乙○○就自己跌倒了」等語，惟證人丁○○當時係陪同被告前往告訴人住處拿
    取物品，其所為證詞難免偏袒被告，可否遽予採信，有待斟酌。(三)又因跌倒而受
    傷者，通常會受有輕重程度不一樣之擦傷，然依告訴人提出之診斷證明書所載，
    其係受有「左上唇挫傷、左上犬齒脫落及左手虎口挫傷」等傷害，並未載明告訴
    人受有擦傷之傷害，對於告訴人何以受有上開之傷害，原審並未查明，亦有欠當
    。(4)又人體之唇齒為極易受傷之部位，而被告現年四十一歲正值壯年，僅需向告
    訴人唇齒部位稍一揮拳，就足以成告訴人嚴重之傷害，何況本件依告訴人所述其
    與證人甲○○僅係坐在同一板凳上，並無任何證據顯示告訴人與證人甲○○間無
    任何之間隙，致令被告毫無出拳傷人之空間，本件原審認定事實尚有違誤。」云
    云，惟查告訴人於本院亦供稱：被告確實有打我使我受傷，他打我左臉頰，牙齒
    、嘴唇受傷，被告來我家二話不講，就打我，我就暈倒，以後就不知發生何事云
    云。而証人即告訴人之父甲○○則於本院供證稱：當時我在場，有看到被告先打
    我兒子臉部，後來又打胸部，我兒子就跌倒，我兒子被打後跌倒，起來後被告又
    打他胸部他又跌倒等語，二人所供被告出手毆打告訴人跌倒情形顯不相同，且果
    如證人所說被告出手毆打胸部致告訴人跌倒二次，何以診斷書未有胸部及倒地之
    受傷情事，是告訴人指訴與證人所供，診斷書所載均不相符，尚難認為真實，況
    證人丁○○亦於本院供證稱：我們到告訴人家後，沒有看到他們打架，乙○○有
    拿東西給被告，乙○○有拉被告，乙○○自己不小心向前傾倒，被告沒有打乙○○，乙○○是自己跌倒受傷的。」等語，亦無法證明被告傷害之事實，此外亦乏
    其他積極事證，足認被告傷害犯行，公訴人上訴認應就被告予以論罪科刑，而指
    摘原判決不當，為無理由，應予駁回。
二、據上論斷，應依刑事訴訟法第三百七十三條、第三百六十八條，判決如主文。
本案經檢察官戊○○到庭執行職務。
中      華      民      國　    九十一   年    　 八      月    二十七  日
                                    臺灣高等法院臺中分院刑事第一庭
                                          審判長法  官　陳　紀　綱
           法　官　陳　登　源
                                                法　官  蕭　錦　鍾
右正本證明與原本無異。
不得上訴。
                                                書記官  蘇  昭  文
中      華      民      國　    九十一   年    　 八      月    二十八　日
                                                                        Ｉ
